【裁判字號】    99,交上更(一),3
【裁判日期】    990818
【裁判案由】    公共危險
【裁判全文】
臺灣高等法院刑事判決           99年度交上更（一）字第3號
上  訴  人
即  被  告    乙○○
上列上訴人因公共危險案件，不服臺灣宜蘭地方法院96年度交訴
字第3號，中華民國96年12月12日第一審判決（起訴案號：臺灣
宜蘭地方法院檢察署96年度偵字第315號），提起上訴，經判決
後，由最高法院發回更審，本院判決如下：
    主  文
原判決關於肇事逃逸部分撤銷。
乙○○駕駛動力交通工具肇事，致人受傷而逃逸，累犯，處有期
徒刑壹年，減為有期徒刑陸月，如易科罰金，以新台幣壹仟元折
算壹日。
    事  實
一、乙○○於民國93年間因妨害自由案件，經臺灣宜蘭地方法院
    判處有期徒刑3月，於93年12月22日易科罰金執行完畢。猶
    不知警愓，復於95年11月20日下午3時10分許，駕駛車牌號
    碼1428-PC號自用小客車，沿宜蘭縣宜蘭市○○路往羅東方
    向行駛，因違規闖紅燈，為警上前攔阻，其加速逃逸，於行
    經中山路1段677號前，應注意超越前車時，應於前車左側保
    持半公尺以上之間隔，而依當時情形並無不能注意之情事，
    竟疏未注意，於超越同向前方由甲○○騎乘之車牌號碼LT3-
    023號重型機車時，未注意保持安全間隔，致其小客車右側
    車身擦撞甲○○所騎乘之重型機車左側，甲○○因而人車倒
    地，受有左腹、雙膝、左肘等多處皮膚缺損之傷害（過失傷
    害部分業具撤回告訴，原審為不受理判決）。乙○○於駕駛
    動力車輛肇事致人受傷後，未下車察看，協助傷者就醫或報
    警，復未留置現場等候警方處理，竟加速駛離，嗣經警調閱
    路口監視錄影，始循線查獲。
二、案經宜蘭縣警察局宜蘭分局報請臺灣宜蘭地方法院檢察署檢
    察官偵查起訴。
    理  由
一、上訴人即被告乙○○認罪承認犯行，對本案所採之證據，均
    不爭執證據能力，同意採為證據，且本案所採之證據，均合
    於刑事訴訟法之規定，均有證據能力，合行敘明。
二、上開犯罪事實，業據被告於本院更（一）審時認罪自白犯行
    。核與證人即被害人甲○○及目擊被告駕車闖紅燈之警察林
    勝鴻等分於偵查及審理中以證人身分具結作證之情節相符。
    復有現場附近路口自監視錄影畫面之翻拍照片2幀，被害人
    甲○○因車禍致受有左腹、雙膝、左肘等多處皮膚缺損之傷
    害之診斷證明書在卷可參及有道路交通事故現場圖、道路交
    通事故調查報告表各及事故現場照片4幀等在卷可稽（見警
    詢卷第12之1頁、第14頁至第20頁）。被告之自白認罪與事
    實相符，其犯行明確，足堪認定，應予依法論科。
三、核被告乙○○所為，係犯刑法第185條之4之駕駛動力交通工
    具肇事，致人受傷而逃逸罪。又被告於93年間因妨害自由案
    件，經台灣宜蘭地方法院判處有期徒刑3月，於93年12月22
    日易科罰金執行完畢，有本院被告全國前案紀錄表可佐，其
    於前案有期徒刑執行完畢後5年內，故意再犯本件有期徒刑
    以上之罪，為累犯，應依刑法第47條第1項之規定加重其刑
    。
四、原審對被告為有罪科刑之判決，固非無見。惟查：被告犯罪
    後，雖經通緝，但已於中華民國96年罪犯減刑條例施行前被
    緝獲，依法可以減刑（詳後理由），原審誤認不得減刑，而
    未予以減刑，於法有違，自屬無可維持。被告上訴意旨，原
    否認犯罪，其後雖承認犯罪，認量刑過重，雖不足採，惟原
    判決既有可議，自應由本院將原判決關於肇事逃像部分撤銷
    改判。審酌被告於95年間，另有肇事逃逸案件，經判處有期
    徒刑7月（本件犯行時，尚未執行）。本案不宜量處較該案
    為輕之刑，並應從重量刑。惟被告終能知道錯誤，於本次審
    理自白認罪，並對扶助照顧植物人之財團法人創世社會福利
    基金會，捐助新台幣10萬元，有收據在卷可稽，表示對用路
    人安全之注意及悔悟，同時審酌被告之素行、犯罪之動機、
    目的、手段  及犯罪後之態度等一切情狀，量處有期徒刑1
    年，以示懲儆。被告犯罪於96年4月24日之前，依中華民國
    96年罪犯減刑條例第5條規定：本條例施行前，經通緝而未
    於中華民國96年12月31日以前自動歸案接受偵查、審判或執
    行者，不得依本條例減刑。係指該條例自96年7月16日施行
    前經通緝，而未於同年12月31日前自動歸案者，不得依該條
    例減刑。如係於該條例施行前經通緝，而於該條例施行前緝
    獲歸案者，即與該規定不合，自無該條不得減刑之適用。查
    被告係於96年7月4日經原審法院發布通緝，並於同日為警緝
    獲歸案，有通緝書及逮捕通知書在卷可憑（見原審卷第60頁
    、第61頁、第70頁）。被告係於中華民國96年罪犯減刑條例
    施行前經通緝，且於該條例施行前，已緝獲歸案，仍合於減
    刑規定，應依該條例第2條第1項第3款規家，減輕其刑二分
    之一為有期徒刑6月，並諭知易科罰金之折算標準。
五、據上論斷，應依刑事訴訟法第369條第1項前段、第364條、
    第299條第1項前段，刑法第185條之4、第47條第1項、第41
    條第1項前段，中華民國96年罪犯減刑條例第2條第1項第3款
    、第7條第1項第2款、第9條，刑法施行法第1條之1，判決如
    主文。
本案經檢察官李良忠到庭執行職務。
中    華    民    國    99    年    8     月    18    日
                  刑事第七庭審判長法  官  宋明蒼
                                  法  官  游紅桃
                                  法  官  趙功恆
以上正本證明與原本無異。
如不服本判決，應於收受送達後10日內向本院提出上訴書狀，其
未敘述上訴之理由者並得於提起上訴後10日內向本院補提理由書
（均須按他造當事人之人數附繕本）「切勿逕送上級法院」。
                                  書記官  潘文賢
中    華    民    國    99    年    8     月    18    日
附錄本案論罪科刑法條全文
刑法第185條之4
駕駛動力交通工具肇事，致人死傷而逃逸者，處6月以上5年以下
有期徒刑。

司法院資訊處製作；財團法人民間司法改革基金會備份。
